【裁判字號】    97,消債更,758
【裁判日期】    980119
【裁判案由】    更生事件
【裁判全文】
臺灣板橋地方法院民事裁定           97年度消債更字第758號
聲  請  人  甲○○
上列當事人因消費者債務清理事件聲請更生，本院裁定如下：
    主    文
聲請駁回。
聲請費用由聲請人負擔。
    理    由
一、按債務人與金融機構協商成立者，不得聲請更生或清算，但
    因不可歸責於己之事由，致履行顯有重大困難者，不在此限
    ；本條例施行前，債務人依金融主管機關協調成立之中華民
    國銀行公會會員辦理消費金融案件無擔保債務協商機制與金
    融機構成立之協商，準用前項之規定，消費者債務清理條例
    第151 條第5 項、第6 項分別定有明文。又聲請更生或清算
    不合程式或不備其他要件者，法院應以裁定駁回之，但其情
    形可以補正者，法院應定期間先命補正，復為同條例第8 條
    所明定。
二、本件聲請意旨略以：聲請人屬消費者債務清理條例第2 條所
    稱消費者，因有不能清償債務之虞，於民國95年間已依金融
    主管機關協調成立之中華民國銀行公會會員辦理消費金融案
    件無擔保債務協商機制，與最大債權金融機構萬泰銀行達成
    協商，協議自95年7 月起，分100 期，利率0 ％，每月還款
    新臺幣（下同）9,553 元整。然因聲請人嗣後失業，故聲請
    人之毀諾，係非可歸責於己之事由所致。為此，爰依法聲請
    裁定准予更生云云。
三、經查：查本件聲請人於消費者債務清理條例施行前，曾依照
    中華民國銀行公會會員辦理消費金融案件無擔保債務協商機
    制，與最大債權金融機構萬泰銀行成立協商，業據聲請人提
    出協議書及無擔保債務還款計劃影本各乙紙為證，且觀諸其
    財團法人金融聯合徵信中心當事人綜合信用報告－債務清理
    條例前置協商專用債權人清冊中「是否曾參與銀行公會債務
    協商」欄註記「Ｙ」一節亦明。準此，本件聲請人聲請更生
    ，即須符合「不可歸責於己之事由致履行顯有重大困難」之
    要件，方為適法。惟經本院審查結果，認聲請人所提出資料
    尚有未足，有命補正之必要，並業經本院於97年10月13日通
    知命聲請人應予補正，且該通知已於97年10月16日合法送達
    ，有本院上開通知及送達證書在卷可稽。而聲請人雖於97年
    10月24日以陳報狀為補正，惟就應補正事項諸如聲請人房屋
    租賃契約書（聲請人雖補正房屋租賃契約，然承租人係陳品
    均，且租賃物坐落在三重市，而聲請人則居住在新莊市，足
    認該文件與本件無關，見本院卷第99頁）及其租金交付之證
    明文件、投資失利之時間，及協商後有何「不可歸責於己之
    事由」，致履行顯有重大困難之證明文件等，則均未依限補
    正，且迄今猶未為之，自難認聲請人業已依法予以補正，且
    因聲請人始終並未就所敘及之「嗣後失業」之不可歸責事由
    提出證據以資證明，另參酌聲請人自陳從96年10月21日至今
    ，任職於全球快遞公司，每月薪資45,000元（見本院卷第13
    頁），自亦難認聲請人前揭主張為可採。是依消費者債務清
    理條例第151 條第6 項準用同條第5 項之規定，難認業已符
    合得以聲請更生之要件。
三、從而，參酌上開說明，本件既難認聲請人業已依本院上開通
    知內容予以補正，且聲請人所稱係因不可歸責於己事由，致
    履行顯有重大困難云云，又屬不可採，則其聲請本件更生，
    揆諸首開意旨，自不應准許。
中    華    民    國    98    年    1     月    19    日
                  民事第二庭    法  官  吳振富
上為正本係照原本作成
如不服本裁定，應於裁定送達後10日內，以書狀向本院提出抗告
，並繳納抗告費新臺幣1千元
中    華    民    國    98    年    1     月    19    日
                                書記官  李宏明


司法院資訊處製作；財團法人民間司法改革基金會備份。
